---
title: "Pretest_TheVoice"
author: "Emily"
date: "2024-01-17"
output: html_document
---

```{r setup, include=FALSE}
knitr::opts_chunk$set(echo = TRUE)
```


Link zum Codebuch: https://github.com/EmilySeemann/TheVoice/blob/main/Codebuch.md

```{r Pretest The Voice}
library(igraph)

#Edgelist und Nodelist einlesen 

el <- read.csv("https://raw.githubusercontent.com/EmilySeemann/TheVoice/main/Edgeliste_Pretest.csv",header=T, as.is=T, sep = ",")

nodes <- read.csv("https://raw.githubusercontent.com/EmilySeemann/TheVoice/main/Nodeliste_Pretest.csv",header=T, as.is=T, sep = "," )

# edgematrix erstellen

edgematrix <-as.matrix(el)

# igraph Objekt erstellen
tv <- graph_from_data_frame(d=edgematrix, vertices=nodes, directed=F)
tv

```

# Wir haben hier nur die Personen, die Shows und die Plattenlabels in drei verschiedenen Farben eingefärbt. In unserer tatsächlichen Visualisierung würden sich die Kandidaten von den Produzenten/Sängern/Shows farblich oder in der Form unterscheiden. Außerdem wollen wir die Dicke der Knoten der Kandidaten an die Häufigkeit der Songs in den Charts anpassen. Wir würden außerdem gerne die Kandidaten größer hervorheben als die anderen Knoten, da diese ja im Mittelpunkt stehen sollen.

```{r Visualisierung}


plot(tv,
     edge.arrow.size=.2,
     layout=layout_with_kk,
     vertex.size=5,
     vertex.color = ifelse(V(tv)$type == 2, "blue", ifelse(V(tv)$type == 3, "red", "green")),
     main = "Karrierewege der The Voice of Germany Kandidaten",
     sub = "Welche Verbindungen haben zu ihrem Erfolg beigetragen?")


```

